---
title: "Rapport"
author: "DIOP_Ousseynou"
date: '2023-05-07'
output:
  pdf_document: default
  html_document: default
---




## Question 1-2-3-4

```{r setup,error=FALSE, warning=FALSE, message=TRUE}
knitr::opts_chunk$set(echo=TRUE, error=FALSE, warning=FALSE, message=TRUE)
CA<- "C:\\Users\\dell\\Desktop\\ENSAE\\ISEP2\\Semestre_2\\Programmation R\\Devoir\\Traitement"
df_Diop<- read.csv2(paste0(CA,"\\df_Diop.csv"))
head(df_Diop)
tail(df_Diop)
View(df_Diop)
```

## Question 5


```{r}
knitr::opts_chunk$set(echo=TRUE, error=FALSE, warning=FALSE, message=TRUE)
d.var.quant <- function(baseD, var){
  library(ggplot2)
  # Calcul des tendances centrales
  moy <- mean(baseD[[var]])
  med <- median(baseD[[var]])
  et <- sd(baseD[[var]])
  
  # Affichage des tendances centrales
  cat("Tendances centrales:\n")
  cat(paste0("Moyenne: ", round(moy, 2), "\n"))
  cat(paste0("Médiane: ", med, "\n"))
  cat(paste0("Écart-type: ", round(et, 2), "\n"))
  
  # Graphiques
  hist(baseD[[var]], main = paste0("Histogramme de la variable ", var), xlab = var)
  boxplot(baseD[[var]], main = paste0("Boxplot de la variable ", var), ylab = var)

  # Intervalle de confiance
  conf_int <- t.test(baseD[[var]], conf.level = 0.95)$conf.int
  cat(paste0("Intervalle de confiance à 95%: [", round(conf_int[1], 2), ", ",   round(conf_int[2], 2), "]\n"))
  
  print(hist)
  print(boxplot)
  
}


```

### age

```{r}
d.var.quant(df_Diop,"age")
```


### moy

```{r}
d.var.quant(df_Diop,"moy")
```


### salaire

```{r}
d.var.quant(df_Diop,"salaire")
```


### nombre_pas

```{r}
d.var.quant(df_Diop,"nombre_pas")
```


### jour_absent

```{r}
d.var.quant(df_Diop,"jour_absent")
```




## d.var.quali

```{r}
knitr::opts_chunk$set(echo=TRUE, error=FALSE, warning=FALSE, message=TRUE)
d.var.quali <- function(var){
  # Création d'un tableau de fréquences
  freq_table <- table(var)
  # Calcul des proportions
  prop_table <- prop.table(freq_table)
  # Affichage du tableau de fréquences et des proportions
  cat("Tableau de fréquences :\n")
  print(freq_table)
  cat("\nTableau des proportions :\n")
  print(prop_table)
  # Création d'un graphique en barres
  barplot(freq_table, main="Distribution de la variable", xlab="Valeurs", ylab="Fréquences", col=rainbow(length(freq_table)))
  # Création d'un diagramme en secteurs
  pie(freq_table, main="Répartition de la variable", col=rainbow(length(freq_table)))

}

```


### Genre
```{r}
genre<-df_Diop$genre
d.var.quali(genre)
```

### niveau_etude

```{r}
niveau_etude<-df_Diop$niveau_etude
d.var.quali(niveau_etude)

```

### lettre_preferee
```{r}
lettre_preferee<-df_Diop$lettre_preferee
d.var.quali(lettre_preferee)

```

### voyage_etude
```{r}
voyage_etude<-df_Diop$voyage_etude
d.var.quali(voyage_etude)
```


## Question 6

### variables quantitatives

Comme les variables "moy" et "salaire" dans la base de données "df_Diop" sont toutes les deux quantitatives, nous pouvons examiner leur relation à l'aide d'un graphique de dispersion et d'un coefficient de corrélation.

Tout d'abord, nous allons tracer le graphique de dispersion à l'aide de la fonction "plot" de R :
```{r}
plot(df_Diop$moy, df_Diop$salaire, main="Relation entre le Moy et le Salaire", xlab="Moy", ylab="Salaire", col="steelblue")

```

Ensuite, nous allons calculer le coefficient de corrélation entre les deux variables à l'aide de la fonction "cor" de R :

```{r}
cor(df_Diop$moy, df_Diop$salaire)

```
Le coefficient de corrélation est de 0.001833772, ce qui suggère qu'il n'y a pas de relation   entre les deux variables.

passons la la rg

```{r}
model <- lm(salaire ~ moy, data=df_Diop)
summary(model)
plot(df_Diop$moy, df_Diop$salaire, main="Relation entre le Moy et le Salaire", xlab="Moy", ylab="Salaire", col="steelblue")
abline(model, col="red")

```

### Variables qualitatives

nous souhaitons décrire la liaison entre le genre et le niveau d'étude dans la base de données df_Diop. Nous pouvons donc créer un tableau de contingence qui présente le nombre d'individus en fonction de leur genre et de leur niveau d'étude.

```{r}
table(df_Diop$genre, df_Diop$niveau_etude)

```
 avec grapgique:
 
```{r}
ggplot(df_Diop, aes(x=genre, fill=niveau_etude)) +
  geom_bar(position="dodge") +
  ggtitle("Répartition des niveaux d'étude en fonction du genre") +
  xlab("Genre") +
  ylab("Nombre d'individus") +
  scale_fill_discrete(name="Niveau d'étude")

```
 

### liason entre genre et salaire
Tout d'abord, nous pouvons créer une table de contingence pour visualiser la distribution des salaires en fonction du genre .
```{r}
table(df_Diop$genre, df_Diop$salaire)

```

utilisons un test d'indépendance du Chi-squared pour déterminer s'il existe une association significative entre le genre et le salaire :

```{r}
chisq.test(df_Diop$genre, df_Diop$salaire)

```

Pour explorer la relation linéaire entre le genre et le salaire, nous pouvons tracer un diagramme de dispersion:
```{r}
library(ggplot2)
ggplot(df_Diop, aes(x = genre, y = salaire)) +
  geom_point(color = "steelblue") +
  ggtitle("Relation entre le genre et le salaire") +
  xlab("Genre") +
  ylab("Salaire")

```
